【裁判字號】    99,聲再,8
【裁判日期】    990318
【裁判案由】    妨害性自主罪
【裁判全文】
臺灣高等法院花蓮分院刑事裁定           99年度聲再字第8號
再審聲請人
即受判決人  甲○○
上列聲請人因妨害性自主案件，對於中華民國98年11月17日本院
98年度上更(二)字第41號確定判決，聲請再審，本院裁定如下：
    主  文
再審之聲請駁回。
    理  由                                                                
一、再審聲請意旨如再審聲請人於民國99年2月25日提出之刑事
    聲請再審狀所載（如附件）。
二、按法院認為無再審理由者，應以裁定駁回之，刑事訴訟法第
    434條定有明文。又有罪之判決確定後，為受判決人之利益
    聲請再審，必其聲請之理由合於刑事訴訟法第420條第1項所
    定情形之一或同法第421條有足生影響於判決之重要證據漏
    未審酌者，始准許之。而刑事訴訟法第420條第1項第6款所
    謂「發見確實之新證據」，係指該證據於事實審法院判決前
    已經存在，為法院、當事人所不知，不及調查斟酌，至其後
    始行發見，且就證據本身形式上觀察，固不以絕對不須經過
    調查程序為條件，但必須顯然可認為足以動搖原有罪確定判
    決，而為受判決人無罪、免訴、免刑或輕於原判決所認罪名
    之判決者為限。故受理聲請再審之最後事實審法院，應就聲
    請再審理由之所謂「新證據」，是否具備事實審判決前已經
    存在，為法院、當事人所不知，事後方行發見之「嶄新性」
    ，及顯然可認足以動搖原有罪確定判決，應為無罪、免訴、
    免刑或輕於原判決罪名之「顯然性」二要件，加以審查，為
    判斷應否准予開始再審之準據，有最高法院93年度台抗字第
    98號裁判意旨可資參照。
三、本件聲請人固稱：發現第一審法院91年12月3日審判期日之
    全程錄音、錄影，調取鑑定即可推翻告訴人Ａ女稱伊未說聲
    請人將其性器官插入伊體內之說詞，從而可證本院更二審認
    定事實錯誤云云，然查：法院之錄音、錄影，係依法庭數位
    錄音實施要點之規定，隨同於案件準備程序及審理程序進行
    中，同步收錄儲存於法院之資訊，而聲請人於本件判決確定
    前之原審、本院上訴審及歷次更審進行中，均委有辯護人為
    其辯護主張權利，應早知有此資訊存在，況本院更(一)審亦曾
    針對最高法院95年度台上字第5365號判決之發回意旨，主動
    調取原審91年11月17日審理時之錄音光碟，以勘驗告訴人所
    為證詞是否與當日筆錄記載未符，經勘驗之結果，告訴人當
    日所述與法庭筆錄之記載吻合，並無不一致情形（見原審卷
    第82頁、本院更(一)審卷第42頁）。是聲請人所提上開事證，
    即非法院、當事人所不知，亦非不及調查斟酌之事項，更無
    事後始經發現之可言，應不具有任何「嶄新性」；又本件告
    訴人先後經偵查、原審及本院歷審多次傳喚到庭作證，雖其
    所述呈現些微前後不一之情形，然均經其提出合理解釋（見
    本院上訴審卷第22、57頁、更(二)審卷第118、119頁），嗣為
    本院上訴審及更(二)審所採納，並於判決中詳述採信之理由，
    符合論理及經驗法則，核無不妥，本件事證均經詳查審認，
    已無從使聲請人受更有利之判決，詎聲請人仍執意針對告訴
    人之證詞證明力一再提出爭執，更不符合「顯然性」之要求
    。
四、綜上所述，聲請人所提出之證據，要難認屬刑事訴訟法第42
    0條第1項第6款確實之新證據，是其聲請並不具有再審之理
    由，應予駁回。
據上論斷，應依刑事訴訟法第434條第1項，裁定如主文。
中    華    民    國    99    年    3     月    18    日
                      刑事庭審判長法  官 謝志揚
                                  法  官 林慶煙
                                  法  官 張健河
以上正本證明與原本無異。
如不服本裁定，應於裁定送達後5日內向本院提出抗告狀。抗告
書狀，並應敘述抗告之理由。
中    華    民    國    99    年    3     月    18    日
                                  書記官 徐文彬

司法院資訊處製作；財團法人民間司法改革基金會備份。
